臺灣高雄地方法院刑事判決　　　　　　　 96年度重訴字第6號
公　訴　人　臺灣高雄地方法院檢察署檢察官
被　　　告　甲○○
　　　　　　　　　　之2（
　　　　　　丙○○
共　　　同
選任辯護人　葉錦郎律師
被　　　告　戊○○
指定辯護人　吳保仁律師
上列被告因違反毒品危害防制條例案件，經檢察官提起公訴（95
年度偵字第25310 號、第32631 號），本院判決如下：
    主  文
甲○○、丙○○、戊○○共同運輸第一級毒品，甲○○處有期徒
刑拾陸年，褫奪公權捌年；丙○○處有期徒刑拾伍年，褫奪公權
柒年；戊○○處無期徒刑，禠奪公權終身。扣案之海洛因（驗後
合計淨重331.93公克）沒收銷燬之；扣案之運動鞋貳雙及上開海
洛因包裝袋（合計淨重36.79 公克）均沒收。
    事  實
一、甲○○與丙○○係夫妻，戊○○則是甲○○從事廣告印刷工
    作上之客戶，渠三人均明知海洛因係毒品危害防制條例所管
    制之第一級毒品，且經行政院公告為管制進出口物品，不得
    非法持有、運輸及進口。戊○○與某姓名年籍不詳之中年婦
    女，基於自柬埔寨運輸海洛因來台之犯意聯絡，於民國95年
    7 、8 月間，得知甲○○家中經濟狀況欠佳後，即向甲○○
    表示可招待其隨團出國旅遊，並夾藏毒品回台，每人將可賺
    取報酬新台幣（下同）8 萬元。甲○○與丙○○商議後，至
    同年8 月底，為暫時解決家中經濟困境，決定接受戊○○之
    提議，遂與戊○○共同基於運輸第一級毒品及私運進口管制
    物品海洛因之犯意聯絡，約定事成後，由戊○○給予上揭報
    酬，並為渠二人支付團費及辦理相關證件之費用，免費招待
    至柬埔柬旅遊。即由戊○○透過不知情之友人林麗萍，替渠
    等安排參加由聖達旅行社所召集之「9 月15日至9 月19日吳
    哥窟五日遊」（該團嗣併由帆華旅行社出團）。戊○○並於
    該旅行團出發日之前一日通知甲○○前往其所開設，位於屏
    東縣枋寮鄉○○村○○○路58號「魔界網咖」店內，拿取其
    所有之愛迪達牌及New Balance 運動鞋各1 雙，作為該趟旅
    行其夫妻藏放海洛因之用，並告知於旅行結束前，將有人前
    往其夫妻下榻之飯店房間與之碰面，並交付準備夾藏之海洛
    因。嗣再共同前往高雄市區兌換美金，由戊○○支付400 元
    美金予甲○○，作為此趟旅遊其夫妻所需之零用金。倘渠等
    成功夾帶海洛因入境後，再前往高雄小港國際機場附近，位
    於沿海路上之「統一超商」前與戊○○會合，戊○○即會支
    付報酬。
二、甲○○與丙○○於95年9 月15日攜帶該2 雙運動鞋，隨同該
    旅行團一同自高雄小港國際機場搭乘越南航空VN－927 號班
    機前往越南胡志明市，再轉往柬埔寨地區觀光旅遊。至同月
    18日晚間，該旅行團投宿於柬埔寨之王子飯店時，上述該姓
    名年籍不詳之中年台籍婦人即攜帶其所有之重約734 公克之
    海洛因4 包前往飯店與甲○○、丙○○碰面，並試圖將之分
    別藏放在前述2 雙運動鞋之鞋墊下方，惟因該2 雙運動鞋之
    尺寸太小，藏放海洛因後甲○○及丙○○便無法穿著，渠等
    遂放棄原先將此等重量之海洛因夾帶回台後，每人賺取8 萬
    元之計畫，改由將重量合計約173 公克（驗後淨重155.3 公
    克，空包裝重18.65 公克，純度48.28%，純質淨重74.99 公
    克）之海洛因，再細分裝成2 包後，藏放於甲○○之運動鞋
    之左右腳鞋底內；將重量合計約194 公克（驗後淨重176.63
    公克，空包裝重18.14 公克，純度43.36%，純質淨重76. 59
    公克）之海洛因，再細分裝成2 包後，藏放在丙○○之運動
    鞋之左右腳鞋底內。然因渠等夾帶之海洛因重量僅有預期之
    一半，故改約報酬亦縮減為二人共同賺取8 萬元。之後於95
    年9 月20日晚間，甲○○與丙○○穿著鞋底均藏放有海洛因
    之上開運動鞋，隨同該旅行團自越南搭乘越南航空VN－926
    號班機返台，並於當晚10時許抵達高雄國際機場。迄當晚10
    時30分許，甲○○與丙○○一同自海關檢查處欲通關時，經
    調查員會同海關人員引導前往入境搜身室施以檢查，當場在
    渠等所著運動鞋鞋底查得藏放之海洛因而循線查獲。
三、案經法務部調查局高雄市調查處移送台灣高雄地方法院檢察
    署檢察官偵查起訴。
    理  由
壹、本件所憑之證據－
一、被告甲○○、丙○○、戊○○及其辯護人對於檢察官所提出
    之證據（除被告戊○○對甲○○、丙○○審判外供述及另案
    起訴書有意見外，詳下述），及本院依職權就卷內關於被告
    二人之旅客入出境紀錄查詢表、護照影本，帆華與聖達旅行
    社之報名單、旅客名單，通聯調閱單三份及戊○○之戶籍資
    料，所增列之證據，均同意作為證據。本院審認上開證據取
    得過程並無瑕疵，與待證事實具有關連性、證明力非明顯過
    低等情，均認為適當，可以作為本案之證據。
二、被告戊○○方面，指定辯護人對被告甲○○、丙○○調詢及
    偵訊所為陳述，否認其證據能力。
  (一)按詰問權係指訴訟上當事人有在審判庭輪流盤問證人，以求
    發現真實，辨明供述證據真偽之權利，屬於人證調查證據程
    序之一環；與證據能力係指符合法律所規定之證據適格，而
    得成為證明犯罪事實存在與否之證據資格，性質上並非相同
    。被告以外之人於偵查中向檢察官所為之陳述，依刑事訴訟
    法第159 條之1 第2 項之規定，除反對作為本件證據之一方
    釋明有顯不可信情況外，原則上屬於法律規定為有證據能力
    之傳聞證據（最高法院96年台上字第4064號、第3481號判決
    參照）。
  (二)查本件被告戊○○對於共同被告甲○○、丙○○於審判外之
    陳述內容有所爭執，本院乃依職權以刑事訴訟法第288 條第
    2 項及第287 條之1 第2 項，認彼等利害相反，而有保護被
    告權利之必要，裁定分離調查證據；並依聲請按同法第287
    條之2 規定，就被告戊○○案件，以甲○○、丙○○為證人
    ，進行交互詰問（96年4 月27日審判筆錄）。而甲○○、丙○○於偵查中向檢察官所為之具結陳述，被告戊○○及指定
    辯護人均未釋明其有上開例外情形，本院並依職權審酌其二
    人所為陳述之外部附隨之環境或條件，即其當時陳述時之偵
    查筆錄製作之原因、過程及其功能等加以觀察其信用性，並
    無顯不可信之情況（最高法院96年台上字第3070號判決參照
    ），且其後於審判中經被告之辯護人進行反詰問，亦給予被
    告對質之機會，應認具有證據能力。
  (三)刑事訴訟法第159 條之2 規定，除與其在審判中所供者不符
    外，尚須其先前之審判外陳述具有較可信之特別情況，且為
    證明犯罪事實存否所必要者，始例外得認該審判外陳述，具
    有證據能力。查甲○○、丙○○已經到庭作證，所為證述與
    調詢時有部分不符，惟公訴人並未釋明其具有可信性之特別
    情況，且本院參酌其審判中之證述已足以取代審判外陳述，
    而為本案成罪有無之判斷，應認無援引之必要（最高法院96
    年台上字第3592號判決參照）。然甲○○、丙○○乃至於證
    人林惠英於調詢時之陳述，雖不得以之直接作為認定犯罪事
    實與否之證據，但參酌同法第166 條之1 第2 項、第3 項第
    6 款，第166 條之2 之規定及行反詰問時，容許以陳述人先
    前不一致之陳述作為彈劾證據之法理，非不得供反對作證據
    一方以之為彈劾證據，附此敘明。
三、指定辯護人對於起訴證據清單所列編號5 之另案起訴書（乃
    至其後之確定判決書，參最高法院96年台上字第4428號判決
    ），認與本案無關。按刑事證據之關聯性，係指訴訟上有該
    證據之存在，較無該項證據之存在，更能證明待證事實者，
    大略可分為自然關聯性與法律關聯性。前者如流言或風評之
    語；後者係為避免法院對證據之證明力有錯誤評價，乃從法
    政策之角度，否定待證事實與證據間之關聯性，例如被告之
    不良性格證據，與起訴犯罪事實以外之前科資料屬之。惟若
    係為證明被告主觀犯意、犯罪動機、作為構成要件要素之習
    慣犯等，則可以之為證明方法。本件檢察官提出被告戊○○
    另案起訴書，藉以說明被告涉犯以同一手法，利用他人自越
    南運輸毒品來台之事實。並非用以證明被告戊○○之主觀犯
    意、動機或習慣犯構成要件，應認與本案犯行無涉，不具證
    據上之關聯性，難認有證據能力。
貳、認定事實之理由－
一、被告甲○○、丙○○部分：
（一）被告二人於95年9 月20日搭乘越南航空VN－926 號班機返
      台，在高雄小港國際機場入境時，經調查員會同海關人員
      檢查而查獲，於被告甲○○所穿著之愛迪達運動鞋底內，
      及被告丙○○所穿著之New Balance 運動鞋底內，分別扣
      押疑似毒品海洛因各2 包，此有高雄關稅局扣押貨物、運
      輸工具收據及搜索筆錄，法務部調查局扣押筆錄、扣押物
      品收據、目錄表，及扣押物品照片10幀在卷足憑。
（二）上開疑似毒品經送法務部調查局鑑驗結果，前者淨重合計
      155.3 公克，空包裝重18.65 公克，純度48.28%，純質淨
      重74.99 公克；後者淨重合計176.63公克，空包裝重18.1
      4 公克，純度43.36%，純質淨重76.59 公克，分別有該局
      95年10月24日調科壹字第9523030590號、第0000000000號
      鑑定書在卷可稽。而被告二人對於本件犯行，自調詢迄偵
      審時所為陳述，均坦白承認，復有旅客入出境紀錄查詢表
      、護照影本，帆華與聖達旅行社之報名單、旅客名單，通
      聯調閱單三份、戊○○之戶籍資料及上述鑑定證據足以佐
      證補強，此部分事證明確，渠等犯行堪以認定。
二、被告戊○○部分：
（一）被告戊○○否認本件犯行，惟同案被告甲○○於偵審中證
      稱「95年7 月間，戊○○知道我經濟不好，告訴我是否願
      意由其安排出國夾帶毒品回台灣賺取酬勞」「戊○○有告
      知我，她有在從事這種事情，希望我幫她，但是當時我並
      沒有馬上答應，可是因為我經濟狀況不好，所以我有在考
      慮，到了8 月底時才答應她」「我答應後，她有問我是否
      出過國，我表示從來沒有，於是她就要我拿身分證及退伍
      令去辦，同時將我太太的證件都交付給她一併去辦護照」
      ；而證人林麗萍於調查時亦稱「9 月上旬戊○○聯絡我，
      表示有他有幾位朋友想到吳哥窟旅遊，9 月6 日傳真甲○○、丙○○等8 人旅客名單到公司，9 月7 日戊○○就將
      甲○○、丙○○等8 人之護照寄給我」各等語，此有旅客
      名單及旅客入出境紀錄查詢表在卷可稽。且甲○○、丙○○之護照發照日期皆是95年8 月30日，亦有二人護照影本
      在卷可考。將前後時間互相對照，被告甲○○所稱核與證
      人林麗萍所言及發照日期相符，足見所述尚可採信。再佐
      以被告戊○○於偵訊中供稱「我只是辦理村裡的旅遊去吳
      哥窟而已」，益徵被告戊○○確實有經手辦理、安排甲○○、丙○○隨團出國前往吳哥窟旅遊乙事無訛。
（二）甲○○又證稱「94年間認識戊○○，認識之後曾委託我做
      過廣告旗子3 、4 次」；丙○○亦稱「沒有見過戊○○，
      也沒有聯絡過」（96年4 月27日審判筆錄第21頁）；被告
      戊○○也自稱「我不認識丙○○」（同上筆錄第23頁），
      足見甲○○、丙○○與被告戊○○素無舊怨，也不算熟識
      。彼此既無嫌隙仇恨，則渠二人既已因運輸毒品經警查獲
      ，要無虛構事實誣陷戊○○犯案之理。況且，甲○○、丙○○家庭經濟狀況不佳，收入並不固定，顯無單純國外旅
      遊之動機與條件，於此情形下，若無他人代渠等支付出國
      之所有花費，要其二人自費出國，無疑令經濟拮据之家境
      雪上加霜。甲○○另證稱「我沒有出此次旅遊之費用，旅
      遊是戊○○幫我與丙○○辦的」「我們夫妻二人在國外之
      花費是戊○○出的，每人200 美金」「400 美金均交給我
      」「我交證件給戊○○，戊○○親口說這次團費她會支出
      ，她還給我們零用金」等語（同上筆錄第9 、13頁）。丙○○亦證稱「護照是專為這次旅遊而申請的」「出國旅遊
      我家沒有出錢」「在柬埔寨若有花費，都是甲○○拿錢出
      來」（同上筆錄第20、22頁）；偵訊時供稱「因為先生告
      知我這種行為可賺8 萬元，我才跟著出去」等語，渠二人
      所證互核相符。再參以甲○○、丙○○之入出境紀錄資料
      ，亦顯示其二人確因此次欲攜帶毒品海洛因返台之事而出
      國旅遊。準此，足認甲○○、丙○○所指證，係因經濟拮
      据，二人欲賺取每人8 萬元，始受被告戊○○引誘出國夾
      帶毒品入境台灣之事實，當可採信。
（三）被告戊○○之辯護人質疑丙○○先稱於返國前二日，有某
      女與甲○○連絡，約在王子飯店301 室碰面，嗣於審判中
      改稱：甲○○於旅途期間未曾與人連絡攜帶毒品事宜；又
      其先前指出兩雙球鞋是在王子飯店由該不知名婦人帶來，
      之後又改口運動鞋是由甲○○拿給他，是自台灣帶過去的
      ，其供詞前後歧異。惟綜觀丙○○庭訊之態度反應，及其
      歷次陳述，如「出團費的事我不太清楚，甲○○回來都沒
      有跟我說」「甲○○拿走身分證及其他影印的東西就沒跟
      我說…」「關於知道要與戊○○聯絡之事，是從甲○○那
      邊聽來的，他回來有跟我講」等語，可知其對本件運輸毒
      品犯行，參與不深，凡事多由其夫甲○○負責決定，對本
      次攜帶毒品闖關之事知之不詳，實不能期待其對本次犯行
      細節、經過為深刻觀察及深入記憶。縱其前後所述，略有
      出入，諒係記憶上之誤差，亦屬情理之常。再者，甲○○
      所證「出國前一天下午5 、6 點戊○○同時交給我兩雙鞋
      和400 元美金」「我交證件給戊○○時有告訴她，我與丙○○之鞋號」（同上筆錄第12、15頁），雖略去其後至高
      雄市區兌換美金之細節，惟較丙○○所述合於情理。蓋若
      運動鞋不是事先由台灣帶過去的，而是由該中年女子於柬
      埔寨王子飯店準備，將面臨可能因攜毒時鞋不合腳，使運
      毒者露出破綻，導致運毒失敗的風險，故此部分之事實，
      應以丙○○在審判中所證為準。
（四）查被告甲○○、丙○○自身並無施用毒品前科，尚不可能
      是為自己施用，而出國攜帶毒品回國闖關，此有二人於高
      雄市立凱旋醫院之濫用藥物尿液檢驗報告在卷可憑。另據
      渠等所述，其二人是在回國前一天，由一名不詳姓名的婦
      人於王子飯店將毒品轉交帶回，而該王子飯店是出國行程
      中既定之飯店，甲○○於旅途中也未曾打電話與他人聯絡
      攜帶毒品事宜（96年4 月27日審判筆錄第19頁），且依證
      人林麗萍之陳述，完全未提到自身曾與甲○○、丙○○，
      甚至丁○○接洽過，僅言及與被告戊○○或其丈夫潘新鄉
      接洽，可證未與旅行社接觸的甲○○、丙○○，甚至是其
      兄長丁○○，實無可能事先安排該不知名的婦人於王子飯
      店將毒品轉交給甲○○、丙○○。準此，渠二人於旅途中
      既未曾與人聯絡接洽運毒事宜，事前也無機會自行或透過
      丁○○安排、選擇旅遊行程，此均由被告戊○○一手經辦
      、安排旅遊，已如上述。而被告戊○○也確實有將甲○○
      、丙○○之團費透過其夫繳交給林麗萍，凡此可證，檢察
      官認被告戊○○有利用經濟不佳之人從事運輸毒品之行為
      ，實屬有據，可以採憑。本案事證明確，被告戊○○之犯
      行堪以認定。
（五）對被告辯解不採納之理由－
    (一)被告戊○○雖矢口否認有提供團費予被告甲○○、丙○○
      至柬埔寨旅遊，並指示要其二人攜帶毒品回國。但查被告
      戊○○於偵訊時先辯以「我兒子講說甲○○有拿旅費來，
      由他代收，所以甲○○所言不實」（95年12月4 日偵訊筆
      錄第3 頁），嗣於審判中改稱「甲○○、丙○○參加旅遊
      是丙○○之兄丁○○所招攬的，團費及400 元美金亦為丙○○之兄丁○○所支付」（96年3 月30日審判筆錄第4 頁
      ），前後互異，已有可疑；且證人即被告戊○○之子己○○亦證稱「我認識丁○○，他是之前我在汽車美容的老闆
      ，我是其員工」，可知被告戊○○之子本認識丁○○，且
      曾是丁○○之員工，則丁○○若真將團費轉交給己○○，
      己○○豈有誤認交團費之人是甲○○之理？是被告戊○○
      所辯及證人己○○所稱「丁○○有拿四萬六千元到我家的
      店，要交給我母親說是他妹妹及妹婿的團費」云云（96年
      8 月17日審判筆錄第3 頁），實不可信。
    (二)被告戊○○又辯稱「丁○○帶我先生（即前夫潘新鄉）於
      出國當天交付」云云（96年8 月17日審判筆錄），惟證人
      林惠英則稱「後來潘新鄉與我聯絡約定12日晚間，於（中
      山高速公路）台南仁德交流道附近，將甲○○與丙○○等
      八人團費計7 萬元交付給我」（95年10月24日調查筆錄）
      ，而甲○○、丙○○係95年9 月15日出國，已如前述。則
      被告所言與證人林惠英所稱之交團費日期並不相符，故被
      告戊○○所辯甲○○、丙○○之團費是丙○○兄長丁○○
      所支付云云，亦無可採。
    (三)辯護意旨另稱「甲○○、丙○○有所隱瞞，可能是為保護
      丁○○，而推卸責任給戊○○」等語。然甲○○、丙○○
      於被緝獲後，即據實坦承犯行，且甲○○亦稱「那時對檢
      調人員的問題，第一個就想到戊○○，因我認為丁○○沒
      有很重要」「丁○○只說帶點東西，沒說帶什麼東西」「
      他說請戊○○跟我講…」等語（96年4 月27日審判筆錄第
      14 、15 頁），依卷內事證，尚不足證明甲○○確有辯護
      意旨所謂欲保護丁○○而推責給戊○○之情。再者，被告
      戊○○自承「我跟丁○○也不是很熟」（96年6 月21日審
      判筆錄第1 頁），可知丁○○充其量，僅是扮演介紹甲○○與戊○○接洽的中間人角色，是否涉有共犯之責，尚待
      偵查機關查證。無論丁○○是否涉案，要與被告戊○○是
      否成立本件犯行無關。此外，辯護人又稱警察若知有毒梟
      ，何不至被告戊○○家中及網咖去搜索云云，因事屬警方
      辦案權限，並非法院審究之範圍，均附此敘明。
參、論罪暨沒收之理由：
一、查海洛因為毒品危害防制條例第2 條第2 項所列之第一級毒
    品，亦係行政院依據懲治走私條例第2 條第3 項（修正前為
    第4 項）公告之「懲治走私條例公告管制物品項目及其數額
    」甲項第4 款所列之管制進出口物品。是核被告甲○○、丙○○及戊○○所為，均係犯該條例第4 條第1 項運輸第一級
    毒品罪及懲治走私條例第2 條第1 項私運管制物品進口罪。
    其持有第一級毒品之低度行為，為運輸第一級毒品之高度行
    為所吸收，不另論罪。被告以一行為而觸犯上開二罪名，為
    想像競合犯，應依刑法第55條規定，從較重之運輸第一級毒
    品罪處斷。
二、按共同實施犯罪行為，在合同意思範圍內，相互利用他人之
    行為，以達其犯罪之目的，原不必每一階段均參與，祇須分
    擔犯罪行為之一部，即應對於全部所發生之結果共同負責；
    且共同正犯之犯意聯絡，亦不以數人間直接發生者為限，其
    有間接之聯絡者，亦包括在內。本件被告戊○○與該中年婦
    女、被告甲○○，及被告甲○○、丙○○各自謀議，而互有
    運輸私運本件毒品之犯意聯絡，由被告戊○○安排出國事宜
    ，並提供運動鞋及零用金，再指示如何配合，以達將毒品夾
    帶回國之目的。此非僅止於同謀而已，尚有分擔構成要件以
    外之行為，亦屬行為之分擔（與司法院釋字第109 號有別，
    最高法院94台上字第4604號判決參照）。是被告三人與在柬
    埔柬之中年婦女，就上開犯行，有犯意聯絡及行為分擔，均
    為共同正犯。
三、公訴意旨未將在柬埔寨之上述中年婦女論以共犯，且誤認係
    在魔界網咖交付400 美金，均有未洽。至於甲○○在本院經
    指定辯護人反詰問時，始提及係透過妻舅丁○○得知吳哥窟
    五日遊，經其詢問願否前往，除旅玩外尚可順便帶一些東西
    回來，乃引介原有認識之戊○○網咖處，其後兌換、交付美
    金及運動鞋時，丁○○亦在場等情，則丁○○是否有共犯關
    係，即非無疑。惟經傳拘丁○○未能到庭說明，為保障其權
    益，且裁判之對象為被告，故判決之效力不及於被告以外之
    人（最高法院95年台上字第2711號判決參考），本件重點在
    被告戊○○是否成罪，而非丁○○是否共犯，由於事證未能
    充分證明丁○○有共犯情事，已如前述，是本件基於無罪推
    定原則，不能證明丁○○亦為本件共犯，附此敘明。
四、扣案之第一級毒品海洛因4 包（其中二包驗後淨重155.3 公
    克，另二包驗後淨重176.63公克，合計驗後淨重331.93公克
    ），為查獲之毒品，應依毒品危害防制條例第18條第1 項前
    段規定沒收銷燬，至鑑驗耗用之毒品既已滅失，自無庸宣告
    沒收銷燬之。另扣案盛裝前開海洛因之外包裝各淨重18.65
    公克及18.14 公克，合計淨重36.79 公克，與毒品並無不可
    析離之關係，為另名中年婦女共犯所有；運動球鞋二雙，乃
    被告戊○○所有交給被告甲○○、丙○○取得，藉供運輸毒
    品所用之物，業據被告甲○○、丙○○供述在卷，基於責任
    共同原則，均應依同條例第19條第1 項規定併予沒收。另被
    告戊○○提供予被告甲○○、丙○○之旅遊交通食宿費用及
    零用金，均已具體支付予他人，性質上亦非屬被告犯罪所得
    之財物，原談妥報酬每人8 萬元均尚未實際領得，均不在沒
    收之列。
肆、科刑之酌量－
一、被告甲○○、丙○○部分：
（一）被告甲○○稱「此次與丙○○犯罪，都是因為我，我無理
      要求丙○○配合，她才答應，她是被我拖下去，希望她能
      夠輕一點，我們夫妻還有三個小孩及年邁父親待養，對此
      犯行甚感後悔，希望給我們自新的機會」等語。其辯護人
      亦稱「被告二人經調查處查獲後，即坦承犯行，也供出指
      使者讓檢調追查，全力配合檢調人員，也起訴幕後共犯戊○○。其二人因家境狀況不佳才誤觸法網，且毒品數量不
      多，又非供自己施用或販賣，也還沒有流入市面，情節尚
      輕。夫妻二人同時涉案，同時重罪入監，家中小孩無人照
      顧，基於法重情輕，請依刑法第59條減輕其刑」等語。檢
      察官於起訴書說明「審酌被告甲○○及丙○○均無前科，
      此次確因家庭經濟狀況不佳，在被告戊○○之利誘下鋌而
      走險，致蹈法網，且所運輸之海洛因數量尚屬不多，被告
      甲○○亦積極供出幕後共犯即戊○○，顯見犯後甚有悔意
      ，建請對告甲○○及丙○○予以從輕量刑，以啟自新」等
      語。公訴檢察官對科刑之意見，亦稱「建請在法律容許範
      圍內，量處最輕刑」等語。
（二）毒品危害防制條例第4 條第1 項規定：運輸第一級毒品者
      ，處死刑或無期徒刑。其法定刑為死刑、無期徒刑，別無
      其他自由刑之規定，刑度甚重。而被告甲○○、丙○○此
      次私運毒品，係因家庭經濟困難，貪得報酬，替人夾帶毒
      品進口，並非主謀，而本次走私所運輸之毒品甫抵台尚未
      入境即為警及時查獲而未再流入市面，且其為警查獲後，
      即供出被告戊○○，並因而查獲共犯戊○○之犯行，相對
      於共犯戊○○係首謀且否認犯行，被告二人坦白犯行，且
      涉案情節與被告戊○○比較，顯然較輕。再斟酌上開被告
      、選任辯護人及檢察官之科刑意見，倘科以本罪之法定最
      輕之無期徒刑，仍有致情法失平之虞，誠屬情輕法重，參
      照司法院釋字第263 號意旨，爰依刑法第59條規定酌量減
      輕其刑。審酌被告二人未經深思熟慮，因經濟狀況不佳，
      為圖得八萬元之報酬，竟鋌而走險，參與運輸第一級毒品
      入境臺灣地區，姑念其被查獲後即坦白犯行，並配合供出
      共犯戊○○，渠等僅係運輸入境之執行者，並非始作俑者
      ，綜合渠等在本案前，身世清白、生活單純，均無任何犯
      罪前科，犯後態度良好等情狀，分別量處被告甲○○有期
      徒刑16年，被告丙○○有期徒刑15年；並依本件運輸私運
      第一級毒品之犯罪性質，認為褫奪公權必要，依刑法第37
      條第2 項規定，分別宣告褫奪公權8 年、7 年。
二、被告戊○○部分：
（一）被告戊○○及指定辯護人對科刑範圍均為無罪答辯，未具
      體表示意見；檢察官於起訴書陳明「被告戊○○於犯後一
      再矢口否認犯行，顯無悔意，且其一再利用經濟不佳之人
      從事運輸毒品之行為，惡性重大，建請量處無期徒刑，以
      示懲儆」等語，公訴檢察官亦同此科刑意見。
（二）本院審酌毒品對我國社會之安寧秩序及國人之身心健康可
      能產生之危害至鉅，政府三令五申禁絕毒品之流通，被告
      竟仍為圖一己之私，同謀運輸第一級毒品入境臺灣地區，
      所運輸之第一級毒品海洛因淨重達331.93公克，數量龐大
      ，若一旦闖關成功，勢將造成毒品之流通與氾濫，形成犯
      罪根源，所生危害嚴重，被告戊○○居於幕後主謀地位，
      犯後又矢口否認共同運輸毒品入境，堅不吐實，意圖僥倖
      ，尚無悔意等一切情狀，量處被告戊○○無期徒刑，並依
      刑法第37條第1 項規定，宣告褫奪公權終身。再斟酌被告
      本件犯行，查無因此獲得財物之代價等情，因認無需再併
      科罰金，即足資懲儆。
伍、適用之條文：
    (一)程序法－刑事訴訟法第299 條第1 項前段。
    (二)實體法－毒品危害防制條例第4 條第1 項、第18條第1 項
      前段、第19條第1 項，懲治走私條例第2 條第1 項、第11
      條，刑法第11條、第28條、第55條、第59條、第37 條第1
      項、第2項。
本案經檢察官乙○○到庭執行職務。
中　　華　　民　　國　　96　　年　　8 　　月　　31　　日
               刑事第五庭  審判長法　官  黃建榮
                                 法  官  洪珮婷
                                 法  官  譚德周
以上正本證明與原本無異。
如不服本判決應於收受本判決後10日內向本院提出上訴書狀，並
應敘述具體理由，如未敘述上訴理由者，應於上訴期間屆滿後20
日內補提理由書狀於本院（均須按他造當事人之人數附繕本）「
切勿逕送上級法院」。
中　　華　　民　　國　　96　　年　　9 　　月　　3 　　日
                                 書記官  劉法萱
附論論罪科刑法條：
毒品危害防制條例第4條
製造、運輸、販賣第一級毒品者，處死刑或無期徒刑；處無期徒
刑者，得併科新臺幣一千萬元以下罰金。
製造、運輸、販賣第二級毒品者，處無期徒刑或七年以上有期徒
刑，得併科新臺幣七百萬元以下罰金。
懲治走私條例第2條
私運管制物品進口、出口逾公告數額者，處七年以下有期徒刑，
三百萬元以下罰金。
